【裁判字號】    90,交聲,81
【裁判日期】    901031
【裁判案由】    違反道路交通管理處罰條例聲明異議
【裁判全文】
臺灣基隆地方法院交通件裁定                          九十年度交聲字第八一號
    移 送機 關  交通部公路局台北區監理所基隆監理站
    受處分人即  乙○○
    異  議  人
右列受處分人因違反道路交通管理處罰條例案件，對於交通部公路局台北區監理所基
隆監理站九十年八月五日所為之處分 (原處分案號：基監字第裁42-YI0000000號)，
聲明異議，本院裁定如左：
        主  文
原處分撤銷。
乙○○汽車排氣管、消音器擅自變更原有規格之設備及損壞不予修復，處罰鍰新臺幣
玖佰元。
        理  由
一、原處分機關係以異議人即受處分人乙○○，於民國 (下同)九十年七月一日十九
    時三十分許，駕駛Ｇ四－○五三二號自用小客車，行經中山高速公路七堵收費站
    北上車道時，經警查獲其擅自變更排氣管尾段，拆除消音器行車致產生噪音，因
    依道路交通管理處罰條例第四十三條第一項第二款，裁處罰鍰新臺幣（下同）一
    萬二千元。
二、經查異議人辯稱其雖有擅自變更排氣管尾段之事實，但消音器並未拆除，僅係破
    損，其預計俟保險到期時一併修理等語，並提出照片一紙為證。而經傳訊舉發異
    議人違規之警員丙○○、甲○○證稱當其等係在收費站攔查，因異議人車子之聲
    音特別大，故予攔查，發現異議人將排氣管尾段更改朝上，而有無拆除消音器外
    觀上無法辨識，但因其車子聲音很大，故認定其拆除消音器等語，則舉發警員亦
    未實際查證異議人究竟有無將消音器拆除，而噪音過大亦未必即當然係拆除消音
    器之原因，僅以此認定異議人有上開違規事實，已嫌率斷。況經異議人庭呈消音
    器照片後，上開證人亦證稱當時確實有看到該消音器之盒子，更足見異議人所稱
    消音器僅係受損未修，而非拆除，應屬事實。
三、而汽車燈光、雨刮、喇叭、照後鏡、排氣管、消音器或其他設備不全，或擅自增
    減、變更原有規格之設備，或損壞不予修復者，處汽車所有人新台幣九百元以上
    一千八百元以下罰鍰，道路交通管理處罰條例第十六條第一項第二款定有明文。
    本件異議人僅係擅自變更排氣管尾端及消音器破損未予修復，原處分機關未予詳
    查，遽依同條例第四十三條第一項第二款拆除消音器，造成噪音之規定裁罰一萬
    二千元，遽予裁罰，尚有未洽，本件異議為有理由，原處分應予撤銷，另依上開
    規定處罰。
四、據上論結，應依道路交通案件處理辦法第二十條，裁定如主文。
中      華      民      國      九十      年      十    月    三十一    日
                                      臺灣基隆地方法院交通法庭
                                          法  官  黃  麟  倫
右正本證明與原本無異。
對於本件裁定如有不服，應於收受送達後五日內，向本院提出抗告書狀，敘述抗告之
理由，抗告於臺灣高等法院。
                                          書記官  許  世  賢
中      華      民      國      九十      年      十    月    三十一    日


司法院資訊處製作；財團法人民間司法改革基金會備份。
